臺灣高雄地方法院刑事判決　　　　　　99年度審訴字第4095號
公　訴　人　臺灣高雄地方法院檢察署檢察官
被　　　告　成建明
上列被告因違反毒品危害防制條例案件，經檢察官提起公訴（99
年度毒偵字第5832號），本院合議庭裁定由受命法官獨任進行簡
式審判程序，判決如下：
    主  文
成建明施用第一級毒品，處有期徒刑柒月。扣案第一級毒品海洛
因貳包（均含包裝袋，驗餘淨重各為零點零伍玖公克、零點零捌
貳公克）、殘留海洛因之夾鏈袋壹只、殘留海洛因及甲基安非他
命之分裝吸管壹支，均沒收銷燬之，扣案夾鏈袋壹包，沒收之。
又施用第二級毒品，處有期徒刑參月，扣案殘有第二級毒品甲基
安非他命吸食器燈炮壹個、殘留海洛因及甲基安非他命之分裝吸
管壹支，均沒收銷燬之。應執行有期徒刑捌月，扣案第一級毒品
海洛因貳包（均含包裝袋，驗餘淨重各為零點零伍玖公克、零點
零捌貳公克）、殘留海洛因之夾鏈袋壹只、殘留海洛因及甲基安
非他命之分裝吸管壹支、殘有第二級毒品甲基安非他命吸食器燈
炮壹個，均沒收銷燬之。扣案夾鏈袋壹包，沒收之。
    事  實
一、成建明前因施用毒品案件，經本院裁定送觀察勒戒後，認無
    繼續施用毒品之傾向，而於民國98年10月31日觀察勒戒執行
    完畢，自臺灣高雄看守所附設勒戒處所釋放，並由臺灣高雄
    地方法院檢察署檢察官以98年度毒偵緝字第381 號為不起訴
    處分確定。詎成建明仍未戒絕毒癮，基於施用第二級毒品甲
    基安非他命之犯意，於99年7 月13日某時許，在其位於高雄
    市○○區○○街291 巷9 弄2 號住處內，以將甲基安非他命
    置於玻璃球上燒烤吸食霧化氣體之方式，施用第二級毒品甲
    基安非他命1 次。又基於施用第一級毒品海洛因之犯意，於
    99年7 月14日中午12時許，以將海洛因摻入香菸內吸食之方
    式，施用第一級毒品海洛因1 次。嗣於99年7 月14日下午3
    時40分許，為警持搜索票至其上開住處執行搜索，當場扣得
    成建明所有之第一級毒品海洛因2 包（驗餘淨重各為0.059
    公克、0.082 公克）及殘留海洛因之夾鏈袋1 只、殘留海洛
    因及甲基安非他命之分裝吸管1 支、殘留甲基安非他命之吸
    食器燈泡1 個，及預備供其施用第一級毒品海洛因所用之夾
    鏈袋1 包（未使用過）。並經徵得其同意採集尿液送驗，結
    果呈嗎啡、甲基安非他命、安非他命陽性反應，始悉上情。
二、案經高雄市政府警察局左營分局報告臺灣高雄地方法院檢察
    署檢察官偵查起訴。
    理  由
一、程序部分：
    本件被告成建明所犯為死刑、無期徒刑或最輕本刑為3 年以
    上有期徒刑以外之罪，其於準備程序中就被訴事實為有罪之
    陳述，經告知簡式審判程序之旨，並聽取公訴人及被告之意
    見後，依刑事訴訟法第273 條之1 第1 項規定，裁定由受命
    法官獨任進行簡式審判程序，合先敘明。
二、認定犯罪事實所憑之證據及理由：
    訊據被告成建明對於上揭施用第一級、第二級毒品犯行於本
    院審理時供承不諱，且被告於99年7 月14日為警查獲後所採
    集之尿液，經送檢驗之結果，確呈嗎啡、甲基安非他命、安
    非他命陽性反應，此有高雄市立凱旋醫院99年8 月19日濫用
    藥物尿液檢驗報告及高雄市政府警察局左營分局99年度查獲
    毒品案件尿液檢體編號- 姓名對照表（檢體編號：C99452號
    ）各1 份附卷可稽；扣案之白色粉末2 包、夾鏈袋1 只、分
    裝吸管1 支、吸食器燈泡1 個，經送驗結果亦確分別含有或
    殘留海洛因或殘留甲基安非他命，有高雄市立凱旋醫院99年
    10月4 日濫用藥物成品檢驗鑑定書1 紙及高雄醫學大學附設
    中和紀念醫院99年12月21日、99年12月28日檢驗報告（報告
    編號：9912-93 、0000-000、0000-000）共3 紙存卷可佐；
    此外，復有被告所有而預備供其盛裝、施用第一級毒品海洛
    因所用之夾鏈袋1 包扣案可憑，是被告施用第一、二級毒品
    之犯行，均堪認定，應予依法論科。
三、論罪科刑：
  (一)按觀察、勒戒或強制戒治執行完畢釋放後，5 年內再犯毒品
    危害防制條例第10條施用毒品之罪者，應依法追訴，毒品危
    害防制條例第23條第2 項定有明文。本件被告前經本院裁定
    送觀察勒戒，嗣於98年10月31日執行完畢釋放乙節，有臺灣
    高等法院被告前案紀錄表1 份在卷可參，是被告於觀察勒戒
    執行完畢釋放後，5 年內再犯本件施用第一、二級毒品罪行
    ，依前開法條之規定，應依法追訴，本院就被告本件施用毒
    品犯行，自得依法論罪科刑。
  (二)按海洛因及甲基安非他命分別係屬毒品危害防制條例第2 條
    第2 項第1 款、第2 款所稱之第一、二級毒品，依法不得施
    用。核被告成建明所為，係犯毒品危害防制條例第10條第1
    、2 項之施用第一、二級毒品罪。其持有海洛因、甲基安非
    他命後，進而施用，持有之低度行為應被施用之高度行為所
    吸收，不另論罪。被告所犯前開施用第一級毒品及第二級毒
    品罪，犯意各別、行為互殊，應予分論併罰。爰審酌被告前
    已因施用毒品案件經觀察勒戒，猶未徹底戒除毒癮，足認其
    並無戒除毒害之決心，本不宜寬貸，惟念其施用毒品乃自戕
    一己之身體健康，並具有病患性人格之特質，其行為本身對
    社會所造成之危害並非直接、鉅大、坦承施用第一、二級毒
    品犯行及持有毒品數量等一切情狀，分別量處如主文所示之
    刑，並定應執行之刑，以資儆懲。
  (三)至扣案白色粉末2 包、夾鏈袋1 只、分裝吸管1 支、吸食器
    燈泡1 個，經送驗結果，認確含有或殘留有第一級毒品海洛
    因或第二級毒品甲基安非他命成分，業如上述，而夾鏈袋、
    分裝吸管、吸食器燈泡與其上殘留之毒品，衡情已難以分析
    剝離，自應整體視為毒品，不問屬於犯人與否，均應依毒品
    危害防制條例第18條第1 項前段之規定，為沒收銷燬之諭知
    。另扣案之夾鏈袋1 包，為被告所有，預備供施用第一級毒
    品海洛因所用，已據被告供承在卷，爰均依刑法第38條第1
    項第2 款規定，併予宣告沒收。末查，扣案之行動電話2 支
    ，因無法證明與本案施用毒品犯行相關，故不為沒收之諭知
    ，附此敘明。
據上論斷，應依刑事訴訟法第273 條之1 第1 項、第284 條之1
、第299 條第1 項前段，毒品危害防制條例第10條第1 項、第2
項、第18條第1 項前段，刑法第11條、第38條第1 項第2 款、第
51條第5 款、第9款，判決如主文。
本案經檢察官李怡增到庭執行職務。
中    華    民    國   100    年    1     月    28    日
                  刑事第十庭    法  官  王  琁
以上正本證明與原本無異。
如不服本判決應於收受本判決後10日內向本院提出上訴書狀，並
應敘述具體理由，如未敘述上訴理由者，應於上訴期間屆滿後20
日內補提理由書狀於本院（均須按他造當事人之人數附繕本）「
切勿逕送上級法院」。
中    華    民    國   100    年    1     月    28    日
                                書記官  王淑娟
附錄本判決論罪科刑之法條：
毒品危害防制條例第10條
施用第一級毒品者，處六月以上五年以下有期徒刑。
施用第二級毒品者，處三年以下有期徒刑